【裁判字號】    97,訴,1532
【裁判日期】    971031
【裁判案由】    毒品危害防制條例
【裁判全文】
臺灣基隆地方法院刑事判決              97年度訴字第1532號
公  訴  人  臺灣基隆地方法院檢察署檢察官
被      告  乙○○
上列被告因毒品危害防制條例案件，經檢察官提起公訴（97年度
毒偵字第2282號），被告於準備程序進行中，就被訴事實為有罪
之陳述，經本院合議庭裁定由受命法官獨任進行簡式審判程序，
判決如下：
    主  文
乙○○施用第一級毒品，累犯，處有期徒刑柒月。
    事  實
一、乙○○前因施用第二級毒品安非他命案件，經觀察、勒戒後
    ，認無繼續施用毒品之傾向，於民國89年2 月15日執行完畢
    釋放出所，並經臺灣基隆地方法院檢察署檢察官於89年2 月
    14日以89年度毒偵字第388號為不起訴處分。又於94年1月間
    （前揭觀察、勒戒執行完畢後5 年內）因施用第一級毒品海
    洛因案件，經本院以94年度訴字第447號判處有期徒刑6月確
    定，於95年6 月26日執行完畢；並因違反臺灣地區與大陸地
    區人民關係條例案件，經本院以95年度訴字第672 號判處有
    期徒刑6 月確定(甲)；復因施用第一級毒品海洛因案件，由本
    院以95年度訴字第558號判處有期徒刑7月確定(乙)；其後又因
    施用第一級毒品案件，經本院以96年度訴字第95號判決處有
    期徒刑6月確定(丙)，(甲)、(乙)2罪嗣經分別減刑並定應執行有期
    徒刑5月又15日，(丙)罪嗣經減刑為有期徒刑3月，上開3罪合
    併執行，於96年10月15日縮刑期滿執行完畢（構成累犯）。
二、詎不知悔改，基於施用第一級毒品海洛因之犯意，於97年3
    月18日下午7 時許，在臺北縣瑞芳鎮○○○○路29巷59號住
    處，以將海洛因摻水注入針筒，以注射靜脈血管之方式，施
    用第一級毒品海洛因1 次。嗣於同年3月19日下午7時20分許
    ，在臺北縣瑞芳鎮○○○○路29巷50號前，為警查獲，且經
    其同意採驗尿液呈毒品嗎啡陽性反應而悉上情。
二、案經臺北縣政府警察局瑞芳分局報告臺灣基隆地方法院檢察
    署檢察官偵查起訴。
    理  由
一、本件被告所犯者非為死刑、無期徒刑、最輕本刑為3 年以上
    有期徒刑之罪或高等法院管轄第一審案件，其於準備程序進
    行中，先就被訴事實為有罪之陳述，經告知其簡式審判程序
    之旨，並聽取公訴人及被告之意見後，本院依刑事訴訟法第
    273條之1第1項之規定，裁定由受命法官獨任進行簡式審判
    程序，且依同法第273條之2規定，簡式審判程序之證據調查
    ，不受第159條第1項、第161條之2、第161條之3、第163 條
    之1及第164條至第170條規定之限制，合先敘明。
二、前揭犯罪事實，業據被告於本院準備程序及審理時坦承不諱
    ，又經被告同意，為警查獲後所採集之尿液經送驗後，呈現
    嗎啡陽性反應，此有臺北縣政府警察局瑞芳分局偵辦毒品危
    害防制條例犯嫌尿液檢驗編號對照表、台灣檢驗科技股份有
    限公司濫用藥物檢驗報告各乙份（見97年度毒偵字第2282號
    卷第9 頁、第10頁）附卷可稽，且參之以酵素免疫分析或薄
    層定性分析等方式為初步篩檢者，檢驗結果雖有相當程度偽
    陽性之可能，然以氣（液）相層析、質譜分析之儀器為交叉
    確認者，檢驗結果出現偽陽性之機率則極低，因而具有公信
    力，核足為對涉嫌人不利之認定；尤以「毒品施用後於尿液
    、血液中可檢出之最大時限，與施用劑量、施用頻率、施用
    方式、施用者飲水量之多寡、個人體質、代謝情況、檢體收
    集時間點及所用檢測方法之靈敏度等因素有關，因個案而異
    。依據Clarke's Isolation Identification of Drugs第二
    版記載，血液中藥物之半衰期（濃度減半所需時間）分別為
    古柯鹼0.7-1.5小時、海洛因3分鐘（其代謝物為嗎啡2-3 小
    時）、嗎啡2-3小時、大麻20-36小時、安非他命12小時（當
    尿液偏酸性時，為4- 8小時）、甲基安非他命9小時、Ketam
    ine 2-4小時，而MD MA約8.49小時。一般於尿液中可檢出之
    最大時限，古柯鹼為施用後1-4天、海洛因2-4天、嗎啡2- 4
    天、大麻1-10天、安非他命1-4天、甲基安非他命1-5天、MD
    MA1 -4天、MDA 1-4天、Ketamine2-4天。」此曾經行政院衛
    生署藥物食品檢驗局以92年7月23日管檢字第0920005609 號
    函釋在案，足認被告自白與犯罪事實相符，其犯罪事證明確
    ，犯行洵堪認定，應依法論科。
三、查海洛因係毒品危害防制條例第2 條第2項第1款所定之第一
    級毒品，核被告所為係犯毒品危害防制條例第10條第1 項之
    施用第一級毒品罪。被告持有第一級毒品海洛因之低度行為
    ，應為施用第一級毒品之高度行為所吸收，不另論罪。再被
    告有事實欄所載之論罪科刑執行完畢情形，有臺灣高等法院
    被告前案紀錄表乙份附卷足憑，其於前案執行完畢後5 年內
    ，故意再犯本件有期徒刑以上之罪，為累犯，依刑法第47條
    第1 項規定加重其刑。爰審酌被告曾有施用毒品之前科仍不
    知戒除，惟犯罪後坦承犯行，且所犯之施用毒品犯行乃戕害
    自己身心健康，並未危及他人等一切情狀，量處如主文所示
    之刑。
據上論斷，應依刑事訴訟法第273 條之1 第1 項、第299 條第1
項前段，毒品危害防制條例第10條第1項，刑法第11條前段、第
47條第1項 ，判決如主文。
本案經檢察官甲○○到庭執行職務。
中    華    民    國    97    年    10     月  31     日
                  刑事第四庭法  官   周霙蘭
以上正本證明與原本無異。
如不服本判決應於收受本判決後10日內向本院提出上訴書狀，其
未敘述上訴理由者，並得於提起上訴後10日內向本院補提理由書
狀（均須按他造當事人之人數附繕本）「切勿逕送上級法院」。
中    華    民    國    97    年    10     月  31     日
                            書記官   呂明龍
附錄本案所犯法條：
毒品危害防制條例第10條：
I施用第一級毒品者，處 6 月以上 5 年以下有期徒刑。
II施用第二級毒品者，處 3 年以下有期徒刑。


司法院資訊處製作；財團法人民間司法改革基金會備份。
